Inventaris van het archief van de Rijksdienst voor het wegverkeer, (1980) 1981-1996
Nationaal Archief, Den Haag
- STUKKEN BETREFFENDE BIJZONDERE ONDERWERPEN, II
  - TAAKUITVOERING, 2.
    - Algemene Periodieke Keuring (APK), 2.3.
      - APK algemeen, 2.3.2.
        - Stuk betreffende interne en externe informatie aan belanghebbenden over steekproef- en sanctiebeleid APK., 1984; 867; 1 omslag
        - Rapport van de afdeling Keuring en Onderzoek betreffende de kwaliteitsbeheersing van de proefkeuringen APK., 1984-1985; 868; 1 omslag
        - Rapporten van de RDW, SWOV en Technische Hogeschool betreffende de kwaliteitsbeheersing van de proefkeuringen APK-2., 1984-1985; 869; 1 omslag
        - Stukken betreffende "Beheer van keuringstekens"voor de APK., 1985; 870; 1 omslag
        - Rapport van de Technische Hogeschool Eindhoven betreffende het vooronderzoek APK., 1985; 871; 1 omslag
        - Stukken betreffende overzichten van erkende keuringsinstanties APK., 1985-1986; 872; 1 omslag
        - Stukken betreffende onterechte goedkeuringen van keuring antieke voertuigen., 1986; 873; 1 omslag
        - Rapport van DHV Raadgevend Ingenieursbureau BV over de versnelde evaluatie van de Fase 2 van de APK van motorrijtuigen, aanhangers en opleggers, betreffende personenauto's en lichte bedrijfsauto's., 1987; 874; 1 pak
        - Stukken betreffende de gevolgen van de versnelde evaluatie van de APK-2., 1987; 875; 1 omslag
        - Rapport van de werkgroep Heropzet van de APK betreffende het Toepasbaarheidheidsonderzoek., 1987; 876; 1 omslag
        - Stukken betreffende de evaluatie van de opsporing van de APK-2 overtredingen., 1987-1988; 877; 1 omslag
        - Stukken betreffende de APK voor caravans., 1988-1989; 878; 1 omslag
        - Stukken betreffende de evaluatie van de APK Fase 2., 1988-1990; 879; 1 omslag
        - Dossier betreffende de afwijzingen van deelname aan het examen voor keurmeester APK., 1988-1994; 880; 1 omslag
        - Stukken betreffende het kwaliteitsbeheersingssysteem voor de APK., 1988-1996; 881; 1 omslag
        - Stukken betreffende de milieukeuring voor motorvoertuigen in het kader van de APK., 1989; 882; 1 pak
        - Stukken betreffende de APK in het algemeen., 1989-1991; 883; 1 omslag
        - Stukken betreffende het onderzoek van de Stichting Wetenschappelijk Onderzoek Verkeerveiligheid inzake de conditie van schokdempers bij APK-plichtige personenauto's., 1990; 884; 1 omslag
        - Dossier betreffende de intrekking van de erkenning voor de APK van Autoservice Zeeuw BV te Delft., 1990; 885; 1 omslag
        - Dossier betreffende de intrekking van de erkenning van Ruton te Reeuwijk., 1990; 886; 1 omslag
        - Stukken betreffende APK keuring aan huis., 1990-1994; 887; 1 omslag
        - Stukken betreffende het gekwalificeerde APK-1 onderhoud., 1990-1994; 888; 1 omslag
        - Stukken betreffende fraude met de APK., 1990-1995; 889; 1 omslag
        - Stukken betreffende het overzicht van APK erkenningsverlengingen van de Keuringsinstanties., 1990-1995; 890; 1 omslag
        - Stukken betreffende APK erkenningsaanvragen., 1990-1995; 891; 1 omslag
        - Dossier betreffende intrekking van de erkenning voor de APK Garage Martens BV te Landgraaf en Arob-zaak., 1990-1995; 892; 1 pak
        - Stukken betreffende toelatingen tot het examen voor keurmeesters APK., 1990-1995; 893; 1 omslag
        - Stukken betreffende de procedures van de APK., 1990-1996; 894; 1 omslag
        - Stukken betreffende de evaluatie van de APK., 1990-1996; 895; 1 omslag
        - Stukken betreffende de heroriëntatie van het APK beleid., 1990-1996; 896; 1 omslag
        - Stukken betreffende de APK keuringseisen., 1990-1996; 897; 2 pakken
          zie ook inv.nr. 861
        - Stukken betreffende het onderzoek APK back-up., 1991; 898; 1 omslag
        - Dossier betreffende de intrekking van de erkenning voor de APK van R.M.M. Hecker te Gronsveld., 1992; 899; 1 omslag
        - Dossier betreffende de intrekking van de erkenning voor de APK van TSR Trailer Service te Roosendaal., 1992-1993; 900; 1 omslag
        - Stukken betreffende de APK ISO -certificering voor erkenninghouders., 1992-1995; 901; 1 omslag
        - Stukken betreffende het APK toezichtbeleid., 1992-1995; 902; 1 omslag
        - Vergaderstukken van de Stichting Overlegorgaan Algemene Periodieke Keuring, 1993-1996; 903; 1 pak
          zie ook inv.nr. 855-858 voorloper
        - Stukken betreffende de APK rembeproeving., 1993-1996; 904; 1 omslag
        - Stukken betreffende de koppeling van het APK-systeem met het CIS Centraal Informatie Systeem ten behoeve van de gegevensuitwisseling., 1994; 905; 1 omslag
        - Stukken betreffende de APK herschouwingsresultaten van 1993., 1994; 906; 1 omslag
        - Dossier betreffende de toewijzing tot deelname aan het examen voor keurmeester APK., 1994; 907; 1 omslag
        - Dossier betreffende restitutie van de kosten voor APK., 1994-1995; 908; 1 omslag
        - Stukken betreffende de dieselrookmeters voor de APK., 1995-1996; 909; 1 omslag
      - Samenwerking, stuur- en studiecommissie APK, 2.3.3.
        - Rapport "Personele en Financiële gevolgen van de invoering van de Tweede Fase van de APK" van de Studiecommissie APK., 1981; 910; 1 omslag
        - Verslagen van het overleg met de BOVAG., 1981; 911; 1 omslag
        - Verslagen van de studiecommisie APK., 1981-1982; 912; 1 omslag
          zie ook inv.nr. 213 deel 1
        - Verslagen van de stuurgroep APK., 1981-1985; 913-915; 3 omslagen
          zie ook inv.nr. 201-202 deel. 1
          - 1981-1982, 913
          - 1983-1984, 914
          - 1985, 915
      - Organisatie van de APK, 2.3.4.
        - Rapport van de Stichting Kwaliteitsdienst-KDI over een onderzoek naar een systeem van kwaliteitscontrole in het kader van de Wet Periodieke Keuring voor motorvoertuigen, aanhangwagens en opleggers., 1981; 916; 1 omslag
        - Stukken betreffende informatie en richtlijnen APK voor de afdeling Keuringen en Onderzoeken., 1984; 917; 1 omslag
        - Stukken betreffende de personele,organisatorische en financiële gevolgen van de invoering van de Fase 2 APK., 1984; 918; 1 omslag
        - Dossier betreffende de klacht van P.G.Baal te Utrecht over gedragingen van de RDW bij de APK., 1984-1987; 919; 1 omslag
        - Rapport van Van Den Broecke Social Research BV over de berekening van aantallen te verwachten keuringsaanvragen en goedkeuringen APK., 1985; 920; 1 omslag
        - Rapport "Onderzoek werking stickerbeheersysteem"van de afdeling Bedrijfseconomische Zaken voor de APK., 1986; 921; 1 omslag
        - Stukken betreffende de sanering van de keuringscapacitieit van de afdeling Keuring en Onderzoeken voor de APK., 1986; 922; 1 omslag
        - Dossier betreffende het Arob beroep bij de Raad van State van C. Pekelharing te Amsterdam tegen het besluit van de RDW tot afwijzing van het verzoek tot deelname aan examen voor keurmeester voor de APK., 1986-1989; 923; 1 omslag
        - Stukken betreffende de administratieve procedures bij de intrekking van de APK Erkenningen., 1986-1989; 924; 1 omslag
        - Rapport van de afdeling Keuring en Onderzoek over APK-stickerproblemen., 1987; 925; 1 omslag
        - Dossier betreffende het Arob beroep van J.H. Hofman te 's-Gravenhage tegen het besluit van de RDW tot intrekking van de erkenning voor keuren voor de APK., 1988-1991; 926; 1 omslag
        - Rapporten van de afdeling Automatisering over capaciteitsplanning; sanctiebepaling en steekproefaanbeveling voor een toezichtsysteem en sanctiebeleid APK., 1989; 927; 1 pak
          zie ook inv.nr. 928
        - Rapporten van de afdeling Automatisering over het ontwerp van het CUSUM systeem,Cumulated SUM, voor de opgetelde som van het aantal strafpunten t.b.v. het steekproefbeleid., 1989; 928; 1 pak
          zie ook inv.nr. 927
        - Stukken betreffende het uitvoeren van de APK als markttaak door de RDW bij Verzelfstandiging., 1990; 929; 1 omslag
        - Stukken betreffende het gebruik van datacommunicatie bij APK afmeldingen., 1990-1992; 930; 1 omslag
        - Stukken betreffende de beperkingen van de gegevens over de keuringen van de APK., 1990-1994; 931; 1 omslag
        - Dossier betreffende het Arob beroep bij de Raad van State van Trailer Service Roosendaal BV tegen het besluit van de Minister van Verkeer en Waterstaat tot intekking van de erkenning voor het keuren voor de APK., 1992-1993; 932; 1 omslag
      - Administratie van de APK, 2.3.5.
        - Circulaires betreffende mededelingen over de APK., 1982; 933; 1 omslag
        - Stukken betreffende de voorlichting over APK Fase 2., 1985; 934; 1 omslag
        - Stukken betreffende het aanvraagpakket voor het aanvragen van een erkenning voor de APK., 1987; 935; 1 omslag
        - Handboek betreffende voorschriften en regelingen voor de LPG-inbouw in motorvoertuigen voor de inbouwbedrijven., 1988; 936; 1 omslag
        - Stukken betreffende de innning van APK gelden door het geautomatiseerd afmelden van keuringen door de erkenninghouders., 1988-1989; 937; 1 omslag
        - Stukken betreffende de procedure voor de inning van APK gelden voor de afmeldingen van de keuringen door de erkenninghouders., 1988-1994; 938; 1 omslag
        - Stukken betreffende de tarieven voor de APK., 1990-1992; 939; 1 omslag
        - Stukken betreffende correspondentie over APK formulieren., 1990-1992; 940; 1 omslag
        - Stukken betreffende APK formulieren., 1990-1993; 941; 1 omslag
        - Stukken betreffende de samenwerking met de Innovam voor opleidingen APK keurmeester en LPG-technici., 1990-1994; 942; 1 omslag
        - Stukken betreffende APK mededelingen., 1990-1995; 943; 1 omslag
        - Stukken betreffende de voorlichting over de APK., 1992; 944; 1 omslag
        - Stukken betreffende de vergoeding van kosten voor de afmeldingen van de APK keuringen door erkenninghouders., 1992-1994; 945; 1 omslag
      - Project- en werkgroepen APK, 2.3.6.
        - Verslagen van de werkgroep Fase 2 APK., 1981; 946; 1 omslag
        - Rapporten van de projectgroep Toepasbaarheidsonderzoek APK Fase 2., 1982; 947; 1 pak
          zie ook inv.nr. 862
        - Stukken van de begeleidingsgroep Invoering en Uitvoering APK Fase 2., 1982-1983; 948; 1 omslag
        - Verslagen van de begeleidingsgroep Invoering en Uitvoering APK Fase 2., 1982-1983; 949; 1 omslag
        - Vergaderstukken van het overleg van de werkgroep Automatisering APK-2, 1982-1984; 950; 1 omslag
        - Rapport van de werkgroep Sanctiebeleid over het APK sanctiebeleid., 1983; 951; 1 omslag
        - Stukken van de coördinatiegroep APK-2., 1983-1985; 952; 1 omslag
        - Verslagen van de coördinatiegroep APK-2., 1983-1985; 953; 1 omslag
        - Rapport van de werkgroep Data-entry van de afdeling Voertuigdocumenten en Centrale Registratie over het funktioneel ontwerp van het Data-entry systeem voor de gegevensinvoer van APK-2., 1984; 954; 1 omslag
        - Stukken van de werkgroep Kwalitieitsbeheersingssysteem APK., 1985; 955; 1 omslag
          zie ook inv.nr. 960
        - Rapporten van de werkgroep Handhaving Periodieke Keuring., 1985-1986; 956; 1 omslag
        - Verslagen van het overleg van de werkgroep Handhaving Periodieke Keuring., 1985-1986; 957; 1 omslag
        - Verslagen van de Interdepartementale projectgroep PROK., 1985-1987; 958-959; 2 omslagen
          - 1985-1986, 958
          - 1987, 959
        - Rapport en verslagen van het overleg van de werkgroep Kwalititeitsbeheersingssyteem APK., 1986-1987; 960; 1 omslag
          zie ook inv.nr. 955
        - Rapport van de Interdepartementale projectgroep PROK., 1987; 961; 1 omslag
      - Statistieken, 2.3.7.
        - Staten van de Buitendienst., 1984-1992; 962-966; 5 omslagen 1 pak
          - Algemene periodieke keuringen 1984, 962
          - Kwaliteit externe apk keuringen 1986-1989, 963; 1 pak
          - Kwaliteit van de gekwalificeerde lpg-inbouw 1989, 964
          - Herschouwingsresultaten apk 1989-1990, 965
          - Resultaten van de steekproeven apk 1991-1992, 966
    - Kentekens; Registratie, 2.4.
      - Regelgeving, 2.4.1.
        - Stukken betreffende de Privacyregeling tegen afscherming van het kentekenregister., 1987-1995; 967; 2 pakken
        - Stukken betreffende het besluit kenteken en kentekenplaten., 1988-1995; 968; 1 omslag
        - Stukken betreffende het Reglement Kentekenregistratie., 1991-1996; 969; 1 pak
        - Stukken betreffende de Wegenverkeerswet., 1992-1996; 970; 1 pak
        - Stukken betreffende ministeriéle regelingen kentekenregistratie., 1994-1996; 971; 1 omslag
      - Kentekens Registraties, 2.4.2.
        - Dossier betreffende het verstrekken van inlichtingen aan J. A. Does te Kortenhoef over de invoering van het kentekenbewijs deel 3., 1980-1983; 972; 1 omslag
        - Stukken betreffende historische motorvoertuigen., 1980-1993; 973; 1 omslag
        - Modellen van kentekenbewijzen., 1980-1996; 974; 1 omslag
        - Rapport van D. den Breejen over de vergelijking van het Nederlands autogebonden en het Belgisch persoonsgebonden kentekensysteem., 1981; 975; 1 omslag
        - Stukken betreffende de jaarlijkse werkzaamheden voor de afgifte van het kentekenbewijs deel 3., 1981-1995; 976-981; 6 omslagen
          zie ook inv.nr. 255-263 deel 1
          - Decentrale verzending stortingsacceptgirokaarten 1981-1993, 976
          - Decentrale verzending port betaalde stukken 1982-1984, 977
          - Decentrale afgifte via postkantoren 1982-1985, 978
          - Evaluatie afgifte 1982-1995, 979
          - Informatie bij toezending van het kentekenbewijs deel 3 1985-1995, 980
          - Jaarverslag van het kentekenbewijs deel 3 1987, 981
        - Stukken betreffende de decentrale afgifte van het kentekenbewijs deel 2 op Postkantoren., 1981-1995; 982-986; 5 omslagen
          zie ook inv.nr. 266 deel 1
          - Geautomatiseerde aanmaak via loketterminals 1981-1986, 982
          - Afgifte 1981-1995, 983
          - Kwaliteit 1984-1990, 984
          - On-line 1986-1988, 985
          - Controle delen II en III 1991-1996, 986
        - Stukken betreffende gegevens op het kentekenbewijs., 1981-1996; 987; 1 omslag
        - Stukken betreffende de decentrale afgifte van het kentekenbewijs deel 2 door de PTT op de wekelijkse automarkt te Utrecht., 1982-1995; 988; 1 omslag
        - Stukken betreffende de tenaamstelling van kentekenbewijzen., 1982-1995; 989; 1 omslag
        - Stukken betreffende de afgifte van kentekenbewijzen., 1982-1996; 990; 1 omslag
        - Stukken betreffende de financiële aangelegenheden van de jaarlijkse afgifte van het kentekenbewijs deel 3., 1982-1996; 991; 1 omslag
          zie ook inv.nr.262-263 deel 1
        - Stukken betreffende de versnelde afgifte van kentekenbewijzen., 1983-1995; 992; 1 pak
        - Rapport van de interdepartementale begeleidingsgroep over de wijziging van de registratie van aanhangwagens en opleggers., 1984; 993; 1 omslag
        - Dossier betreffende het onderzoek van de Nationale Ombudsman van de klacht van R. Polanus te Hoofddorp over de Minister van Verkeer en Waterstaat., 1984-1987; 994; 1 omslag
        - Stukken betreffende de vervangende kentekenbewijzen., 1984-1994; 995; 1 omslag
        - Rapport "Oriëntatie op hoofdlijnen tussen de kentekenregistraties van Nederland, de Duitse Bondsrepubliek en België" van het stafburo van de RDW., 1985; 996; 1 omslag
        - Stukken betreffende het kentekenregistratiesysteem., 1985-1990; 997; 1 omslag
        - Stukken betreffende de aanvullingsbladen voor aanhangswagens., 1986; 998; 1 omslag
        - Stukken betreffende de "nieuwe kentekenregeling"., 1986; 999; 1 omslag
          zie ook inv.nr.1000
        - Rapport van Lagendijk Opinieonderzoek te Apeldoorn over oordelen over de Nederlandse Kentekenregistratie., 1986; 1000; 1 omslag
          zie ook inv.nr.999
        - Stukken betreffende de spoedregeling afgifte kentekenbewijzen., 1986; 1001; 1 omslag
        - Stukken betreffende de versnelde afgifte BN/GN kentekenbewijzen., 1986-1988; 1002; 1 omslag
        - Stukken betreffende de handelaarskentekenbewijzen en vrijwaringsbewijzen., 1986-1989; 1003; 1 omslag
        - Stukken betreffende voorlopig uitgegeven kentekens., 1986-1995; 1004; 1 omslag
        - Stukken betreffende uitgereikte kentekenseries voor motorvoertuigen., 1986-1996; 1005; 1 omslag
        - Stukken betreffende de BFG (NL) registratie., 1987-1989; 1006; 1 omslag
        - Stukken betreffende de kentekenregistratie volgens de nieuwe voertuigregistratie en Reglementering., 1987-1989; 1007-1013; 7 omslagen
          - Cd-bn/gn-regeling keuringsverplichting 1987, 1007
          - Registratie adressen/gebruik postcodebestand 1987, 1008
          - Rapport zuiverheid registratiebewijzen 1988, 1009
          - Registratieprocedures buitenland 1988, 1010
          - Leesbaarheid kentekenplaat 1988, 1011
          - Opleggerkoppelingspen op registratiebewijs 1989, 1012
          - Code 55 vermelding 1989, 1013
        - Stukken betreffende handelaarskentekens., 1987-1994; 1014; 1 omslag
        - Stukken betreffende het ongeldigverklaren van kentekenbewijzen., 1987-1995; 1015; 1 omslag
        - Stukken betreffende de tarieven voor het afgeven van kenteken- en registratiebewijzen., 1987-1996; 1016; 1 omslag
        - Stukken betreffende inlevering van kentekendocumenten bij uitvoer., 1988-1989; 1017; 1 omslag
        - Dossier betreffende schade van Royal Rent Helmich te Nijmegen vanwege het afgeven van duplicaat kentekenbewijzen., 1988-1993; 1018; 1 omslag
        - Stukken betreffende de vervaardiging van niet gepersonaliseerde kentekendocumenten door de Staatsdrukkerij en Uitgeverij., 1988-1995; 1019; 1 omslag
        - Stukken betreffende kentekenwijziging van gekwalificeerde LPG-inbouw., 1990; 1020; 1 omslag
        - Stukken betreffende het kopen van kentekens., 1990; 1021; 1 omslag
        - Stukken betreffende de afgifte van CD nummers., 1990-1991; 1022; 1 omslag
        - Stukken betreffende een spitsheffing voor het kentekebewijs deel 3., 1990-1994; 1023; 1 omslag
        - Stukken betreffende de decentrale afgifte van voertuigen van voertuigdocumenten., 1990-1995; 1024; 1 omslag
        - Stukken betreffende kentekens voor landbouwtrekkers., 1990-1995; 1025; 1 omslag
        - Stukken betreffende de afgifte van BN,GN en AFCENT-kentekenbewijzen., 1990-1995; 1026; 1 omslag
        - Stukken betreffende grijze kentekens., 1990-1995; 1027; 1 omslag
        - Stukken betreffende de procedure bij invoer van motorvoertuigen in Nederland voor afgifte van een kentekenbewijs., 1990-1995; 1028; 1 omslag
        - Stukken betreffende de kentekenkeuring met de algemene periodieke keuring., 1990-1995; 1029; 1 omslag
        - Stukken betreffende de kentekenregistratie in het algemeen., 1990-1995; 1030; 1 omslag
        - Stukken betreffende kentekenplaten., 1990-1996; 1031; 1 omslag
        - Dossiers betreffende het AROB-beroep van de Bruin Auto´s te Nieuwerkerk aan de IJssel tegen vermelding van het bouwjaar op het kentekenbewijs., 1990-1996; 1032-1040; 6 omslagen 4 pakken
          zie ook inv.nr. 1041,1047,1052
          - DJ-ZD-08, 1032; 1 pak
          - DJ-ZD-63, 1033; 2 pakken
          - DJ-ZD-04, 1034; 1 pak
          - DJ-LD-75, 1035
          - FN-RD-82, 1036
          - ZT-80 XZ, 1037
          - VT-62-DN, 1038
          - BZ-76 -FY, 1039
          - GG-NN-95, 1040
        - Stukken betreffende de rechtszaak van de Staat versus De Bruin Auto´s te Nieuwerkerk., 1990-1996; 1041; 1 pak
          zie ook inv.nr. 1032-1040,1047,1052
        - Stukken betreffende de nieuwe keuringskaart voor personenauto´s, motorvoertuigen en aanhangers., 1991; 1042; 1 omslag
        - Stukken betreffende de codering op het kentekenbewijs bij `schone` personenauto´s. 1991, 1043; 1 omslag
        - Stukken betreffende kentekenafgifte zonder bouwjaarvermelding., 1991-1994; 1044; 1 omslag
        - Stukken betreffende eendaagse kentekenbewijzen., 1991-1995; 1045; 1 omslag
        - Stukken betreffende afgifte kentekenbewijzen bij buitenlandse rechtsvormen., 1992; 1046; 1 omslag
        - Stukken betreffende bouwjaarbepaling van motorvoertuigen., 1992; 1047; 1 omslag
          . zie ook inv.nr.1032-1041,1052
        - Dossier betreffende het onderzoek van de Nationale Ombudsman naar de klacht van Van Den Elzen-Spaendonk te Boekel over het ongeldigverklaren van het kentekenbewijs., 1992; 1048; 1 omslag
        - Stukken betreffende de kentekenregistratie voor aanhangwagens., 1992; 1049; 1 omslag
        - Rapport ´De chipkaart als kentekenbewijs` van de INB Groep te Den Haag., 1992; 1050; 1 omslag
        - Stukken betreffende de gevolgen van de invoering van de europese typegoedkeuring en certificaat van overeenstemming volgens de Richtlijn 92/53/EEG voor de Informatiesystemen., 1992-1993; 1051; 1 omslag
        - Stukken betreffende de vermelding van de datum van eerste toelating op het kentekenbewijs., 1992-1995; 1052; 1 pak
          zie ook inv.nr.1032-1041,1047
        - Dossier betreffende het onderzoek van de Nationale Ombudsman naar de klacht van E.G.H. Hartel te Oss over het gebruik van diacritische tekens in het kentekenregister. 1993, 1053; 1 omslag
        - Stukken betreffende een bijzonder kentekenbewijs voor taxi´s., 1993-1994; 1054; 1 omslag
        - Stukken betreffende de invoering van kentekens voor brom- en snorfietsen., 1993-1995; 1055; 1 omslag
        - Stukken betreffende een electronisch kentekenbewijs., 1993-1995; 1056; 1 pak
        - Stukken betreffende de kentekenbewijzen voor caravans., 1993-1996; 1057; 1 omslag
        - Stukken betreffende de spitsbijdrage voor het gebruik van het hoofdwegennet., 1994; 1058; 1 omslag
        - Stukken betreffende de financiering van het kentekenbewijs deel 3., 1994; 1059; 1 omslag
        - Regeling betreffende vaststelling van de geldigheidsduur van kentekenbewijzen met bijzondere kentekens., 1994; 1060; 1 omslag
        - Dossier betreffende het onderzoek van de Nationale Ombudsman naar de klacht van L. van Rijswijk te Rotterdam over legitimatie bij aanvraag van een kenteken., 1994; 1061; 1 omslag
        - Stukken betreffende zevendaagse kentekenbewijzen., 1994-1996; 1062; 1 omslag
        - Stukken betreffende toezicht erkenning bedrijfsvoorraad., 1996; 1063; 1 omslag
        - Kentekenregistraties;centrale registratie, 2.4.2.1.
          - Voertuiggegevens die in het kentekenregister permanent bewaard worden: kentekennummer; merkcodering; typegoedkeuringsnummer; bouwjaar; datum eerste toelating; datum van en wijze van beëindiging van de kentekenregistratie., (1951)1980-1996; ---
            Berust bij RDW [melding bij overbrenging 2006]. Digitaal bestand. Zie afdeling R en I kentekenregister op kentekennummer
            Voorheen bekend als inv.nr. 1064
          - Rapport van de RDW over de doelstelling, inhoud, kwaliteit en toekomstigeontwikkelingen van het kentekenregister., 1981; 1065; 1 omslag
          - Stukken betreffende de advisering over de algehele herziening van de wijze van registreren in het register Wettelijke Aansprakelijkheidsverzekering Motorvoertuigen., 1981-1982; 1066; 1 omslag
          - Stukken betreffende de opbouw van het nieuw Centrale Register Wettelijke Aansprakelijkheidsverzekering Motorvoertuigen, door registratie van aan- en afmeldingen van verzekeringen., 1981-1988; 1067; 1 omslag
          - Stukken betreffende steekproeven van het Centraal Bureau voor Motorrijtuigenbelasting over een onderzoek zuiverheid van het kentekenregister., 1981-1992; 1068-1070; 3 omslagen
            zie ook inv. nr. 1072
            - Steekproef 1 - 12 1981-1986, 1068
            - Steekproef 13 - 16 1987-1992, 1069
            - Onderzoek steekproef 1988, 1070
          - Stukken betreffende de houderschapsbelasting volgens het kentekenregister., 1982-1995; 1071; 1 pak
            zie ook inv.nr. 1084,1095,1105